# 关于离职人员补缴社保的会计处理

提问人：北方守望者 时间：2022-06-27 23:25:21
陈老师：是这样，今年 4 月份，我公司陆续接待已经离职 10 年以上的多名员工上访，这些员工均要求补缴其前期在我公司服务期间应交未交的社保及由此产生的滞纳金，预计需要缴纳社保 10万元。为维护公司形象，我公司为这些上访离职多年人员缴纳社保 10 万和滞纳金 5 万元，请问陈老师，缴纳社保 10 万元我是直接计入应付职工薪酬合适，还是直接计入营业外支出合适（考虑这些已经离职多年的人员，不算企业职工），

回答人：chenyiwei
由于补缴的社保是相关上访人员“前期在我公司服务期间应交未交的社保及由此产生的滞纳金”，因此首先反映的问题是当年本企业对员工社保计提和缴纳不足，这构成一项前期差错，应考虑其影响大小予以更正，如未缴纳的社保影响较大的，应进行前期差错更正处理；如果影响不重大的，可以直接计入当期损益（管理费用）。
滞纳金在缴纳时直接计入本期营业外支出。